臺灣花蓮地方法院刑事裁定　　　　　　　　　　　　　　九十年度交聲字第三五號
　　異　議　人
　　即受處分人　甲○○
右列受處分人因違反道路交通管理處罰條例案件，對於交通部公路局台北區監理所花
蓮監理站中華民國九十年十月二十三日所為之處分（原處分案號：花監五字第裁四四
ＩＡ0000000號、0000000號、0000000號、0000000號
、0000000號、0000000號、一一０七三一號）聲明異議，本院裁定如
左：
        主      文
異議駁回。
        理      由
一、按汽車在停車場內或路邊准停車處所停車時，應依規定停放，不得紊亂，道路交
    通安全規則第一百十二條第一項第十四款定有明文；又汽車駕駛人停車時，有停
    車時間、位置、車種不依規定者，處新臺幣六百元以上一千二百元以下罰鍰，違
    反道路交通管理處罰條例第五十六條第一項第九款亦有規定；又逕行舉發汽車違
    反本條例第五十六條規定，駕駛人不在場或未能將車輛移置者，每逾二小時，得
    連續舉發之，違反道路交通管理事件統一裁罰標準及處理準則亦有規定。
二、本件受處分人即異議人甲○○於民國九十年六月二十九日起至同年七月十六日止
    將其所有車號ＨＣＮ─一０五號重型機車停於台北市○○路三號對面處，因「停
    車位置不依規定」，為台北市政府交通局以照片採證後，以異議人有違「停車時
    ，有停車位置不依規定」之違反道路交通管理處罰條例第五十六條第一項第九款
    之情形，且違規情形始終存在為由，而連續於九十年六月二十九日、同年七月二
    日、七月三日、七月四日、七月九日、七月十一日、七月十六日分別開掣北市交
    停字第ＩＡ0000000號、0000000號、0000000號、000
    0000號、0000000號、0000000號、一一０七三一號違反道路
    交通管理事件通知單，並指定其到案日期分別為於九十年八月四日、八月五日、
    八月八日、八月九日、八月十二日、八月十六日、八月十九日。嗣經受處分人於
    九十年八月三日向原處分機關申訴，原處分機關請舉發單位調查結果，仍認受處
    分人確有前揭「停車位置不依規定」之違規行為，原處分機關乃依道路交通管理
    處罰條例第五十六條第一項第九款及違反道路交通管理事件統一裁罰標準及處理
    細則第四十一條第四項之規定於九十一年十月二十三日逕行裁處異議人上開七次
    違規，各罰鍰新台幣（以下同）六百元，已有台北市政府所開掣之違反道路交通
    管理事件通知單七紙、交通部公路局台北區監理所花蓮監理站違反道路交通管理
    事件裁決書七紙在卷可稽。
三、訊據受處分人固不否認其所有ＨＣＮ─一０五號機車有在上開時地有停車超出停
    車格之違規停放之事實，然辯稱：伊只有違規一次，因該機車自九十年六月二十
    五日停放後即返回花蓮，迄九十年七月十六日才又回到台北，因此之後的違規情
    形不是伊造成的，而且取締單位為何不拖吊，而一直開罰單云云。然查：
（一）受處分人確有於右開時地未依規定位置停車之事實，業據台北市停車管理處以
      北市停四字第九０六五四六四一００號函附之原採證照片七幀可證，而依該七
      幀採照片所示，第一張照片顯示ＨＣＮ─一０五號機車之停車狀態為約二分之
      一車身超出停車格外停放之違規，而依第二張至第七張之違規照片所示，該機
      車之停放位置，已為整部機車車身停放於停車格外之人行道上之違規，已足證
      受處分人所有之ＨＣＮ─一０五號機車確實自九十年六月二十九日起至九十年
      七月十六日止，均有不依規定停放機車之違規情事。
（二）又依上開第一張照片僅顯示ＨＣＮ─一０五號機車之停車狀態為約二分之一車
      身超出停車格外停放之違規情形，而依第二張至第七張之違規照片所示，該機
      車之停放位置，已為整部機車車身停放於停車格外之人行道上之嚴重違規，雖
      受處分人稱該機車於九十年六月二十五日停放後，即返回花蓮，迄九十年七月
      十六日才回到該處騎乘該車，因而第二次以後之違規停放情事，應非其所為為
      辯詞，然依受處分人所自承停車之過程判斷，受處分人既於於九十年六月二十
      九日停放機車時，其車身確實停放於停車格外之違規停放情事，且其後至九十
      年七月十六日止均未再移動過該機車，則該機車違規停放之狀態自九十年六月
      二十九日起至九十年七月十六日止均並未改變，則已足以認定受處分人於九十
      年七月十六日前其主觀上並無將該機車違規停放之狀態，回復合法停放之意思
      ，其確有容忍該機車違規停放情事之繼續存在之意思，縱其後該機車全部車身
      均停放於停車格外之違規，如受處分人所述並非其造成者為真，然該機車既自
      受處分人將部分機車車身停放於停車格外違規停放後，其後未移動該車，則該
      機車之停放狀態仍屬違規，因而已堪認受處分人自九十年六月二十九日起至同
      年七月十六日確有違規停車之事實，受處分人之辯解並不可採。從而，受處分
      人有違規停車且持續數日之狀態既屬真實，且依違反道路交通管理事件統一裁
      罰標準及處理準則所規定，舉發單位於逕行舉發汽車違反本條例第五十六條亦
      規定，駕駛人不在場或未能將車輛移置者，每逾二小時，得連續舉發之，而該
      條規定之意義即在課以行為人有違規行為後，應儘速將其違規行為回復為遵守
      法秩序之狀態，因而執勤人員本其維護交通秩序職責所為之本件連續舉發行為
      並無錯誤。本件事證明確，受處分人之違規行為堪以認定。本件受處分人之異
      議為無理由，應將其異議駁回。據上論斷，應依道路交通案件處理辦法第十九
      條，裁定如主文。
中      華      民      國    九十一    年      七      月     十五     日
                              臺灣花蓮地方法院交通法庭
                                  法  官    吳  順  龍
右正本證明與原本無異。
如對本裁定不服，應於送達後五日內，向本院提出抗告狀。（應抄附繕本）
                                  法院書記官
中      華      民      國    九十一    年      七      月     十八     日
